臺灣臺中地方法院刑事判決
110年度金訴字第159號
公  訴  人  臺灣臺中地方檢察署檢察官
被      告  丘崑佑



上列被告因詐欺等案件，經檢察官提起公訴（109年度偵字第373
39號），被告就被訴事實為有罪之陳述，經告以簡式審判程序之
旨，並聽取當事人意見後，由本院合議庭裁定由受命法官獨任以
簡式審判程序審理，判決如下：
    主    文
丘崑佑三人以上共同犯詐欺取財罪，處有期徒刑壹年壹月。
    犯罪事實
一、丘崑佑可預見提供金融機構帳戶供他人匯入款項，並依指示
    提款後轉交，極可能係在取得詐欺款項，並以此方式製造金
    流斷點而隱匿詐欺犯罪所得去向、所在，竟仍基於縱使該結
    果發生亦不違背其本意之之不確定故意，意圖為自己不法之
    所有，與劉易昌（另案偵辦中）、「老田」及其等所屬之詐
    欺集團成員，共同基於3人以上共同犯詐欺取財及一般洗錢
    之犯意聯絡，先由丘崑佑於民國109年7月7日前某日，將其
    申設之中華郵政股份有限公司大里草湖郵局帳號000-000000
    00000000號帳戶（下稱本案帳戶），提供給劉易昌轉交給「
    老田」及其所屬之詐欺集團成員使用。嗣詐欺集團成員取得
    本案帳戶資料後，即以LINE暱稱「李文峰」、「許凱」與郭
    懿儀聯繫，謊稱有資金周轉需求、亟欲借款云云，並於109
    年7月7日13時23分許，指示郭懿儀匯款至本案帳戶，致郭懿
    儀因而陷於錯誤，於同日13時59分許，匯款新臺幣（下同）
    3萬元至本案帳戶。丘崑佑再依劉易昌指示，於同日16時21
    分許，經劉易昌駕車搭載前往嘉義市○區○○路000號之中山路
    郵局，自本案帳戶提領137萬元（包含郭懿儀所匯上開3萬元
    ），並將款項全部交給「老田」，而以此方式製造金流斷點
    ，隱匿詐欺犯罪所得去向、所在。丘崑佑並因此獲得報酬1
    萬。嗣因郭懿儀發覺受騙而報警處理，始循線查悉上情。
二、案經郭懿儀訴由彰化縣警察局鹿港分局移請臺灣臺中地方檢
    察署偵查起訴。
    理    由
一、被告丘崑佑所犯並非死刑、無期徒刑或最輕本刑有期徒刑3 
    年以上之罪，亦非高等法院管轄第一審案件，且被告就被訴
    事實為有罪之陳述，經告知被告簡式審判程序之旨，並聽取
    檢察官、被告之意見後，本院裁定進行簡式審判程序。是本
    案之證據調查，依刑事訴訟法第273條之2及第159條第2項規
    定，不受同法第159條第1項、第161條之2、第161條之3、第
    163條之1及第164條至第170條規定之限制，合先敘明。
二、認定犯罪事實所憑之證據及理由：
    上開犯罪事實，業據被告於本院審理時坦承不諱，核與共犯劉易昌於另案供稱其有介紹被告出租本案帳戶給「老田」，並於109年7月某日搭載被告及「老田」前往嘉義領錢後，將款項全部交給「老田」等節（見本院金訴159卷一第426頁），相互吻合；而證人即告訴人郭鎔菲（原名郭懿儀）就其遭詐欺之經過情形，亦已於警詢時指證明確；復有本案帳戶之個資檢視、被告指認共犯劉易昌之照片、本案帳戶之開戶資料、客戶歷史交易清單、告訴人提出之匯款及報案相關資料【包含內政部警政署反詐騙諮詢專線紀錄表、告訴人之聯邦商業銀行存摺影本、告訴人與詐欺集團成員之LINE對話訊息之匯出文字】（見偵37339卷第33、41、43-45、97-98、99-07、111-142）、臺灣嘉義地方法院110年度金訴字第150、202號刑事判決（本院金訴159卷一第383-396頁）在卷可稽。足認被告上開任意性自白與事實相符，堪可採信。綜上，本案事證明確，被告上開犯行洵堪認定，應依法論科。
三、論罪科刑：
（一）按詐欺集團向被害人施用詐術後，為隱匿其詐欺所得財物
      之去向，而令被害人將其款項轉入該集團所持有、使用之
      人頭帳戶，並由該集團所屬之車手前往提領詐欺所得款項
      得逞，檢察官如能證明該帳戶內之資金係本案詐欺之特定
      犯罪所得，即已該當於洗錢防制法第14條第1項之一般洗
      錢罪（最高法院108年度台上字第1744號判決意旨參照）
      。經查，詐欺集團成員詐騙告訴人匯款至本案帳戶，再由
      被告提領，顯係以此方式製造金流斷點，隱匿詐欺犯罪所
      得之去向、所在，乃構成洗錢防制法第14條第1項之一般
      洗錢罪。
（二）核被告所為，係犯刑法第339條之4第1項第2款之3人以上
      共同犯詐欺取財罪，及洗錢防制法第14條第1項之一般洗
      錢罪。
（三）被告與劉易昌、「老田」及其等所屬之詐欺集團成員間，
      就上開犯行，有犯意聯絡及行為分擔，為共同正犯。
（四）被告係以一行為同時觸犯上開2罪名，為想像競合犯，應
      依刑法第55條規定，應從一重之3人以上共同犯詐欺取財
      罪處斷。
（五）按想像競合犯之處斷刑，本質上係「刑之合併」。其所謂
      從一重處斷，乃將想像競合犯組成之評價上數罪，合併為
      科刑一罪，其所對應之刑罰，亦合併其評價上數罪之數法
      定刑，而為一個處斷刑。易言之，想像競合犯侵害數法益
      者皆成立犯罪，論罪時必須輕、重罪併舉論述，同時宣告
      所犯各罪名，包括各罪有無加重、減免其刑之情形，亦應
      說明論列，量刑時併衡酌輕罪部分量刑事由，評價始為充
      足，然後依刑法第55條前段規定「從一重處斷」，非謂對
      於其餘各罪可置而不論。因此，法院決定處斷刑時，雖以
      其中最重罪名之法定刑，做為裁量之準據，惟於裁量其輕
      重時，仍應將輕罪合併評價在內（最高法院108年度台上
      字第4405號判決意旨參照）。而犯洗錢防制法第14條之一
      般洗錢罪，在偵查或審判中自白者，減輕其刑，洗錢防制
      法第16條第2項定有明文。經查，被告就本案洗錢犯行已
      於審判中自白，本應依上開規定減輕其刑，惟因本案乃從
      一重之3人以上共同犯詐欺取財罪處斷，故僅於量刑時審
      酌此部分減輕事由。
（六）爰審酌被告正值青壯年，卻不思以正當途徑獲得財物，率
      爾提供本案帳戶資料並提領匯入該帳戶之詐欺款項，造成
      告訴人受有上開損害，實屬不該，惟念及被告終能坦承犯
      行，且符合洗錢防制法第16條第2項自白減刑之規定，兼
      衡被告自陳為高中畢業，另案入監前從事3C配件工作，月
      收入約3至4萬元，無須扶養他人，經濟狀況普通（見本院
      金訴159卷二第74頁）等一切情狀，量處如主文所示之刑
      。
四、沒收部分：
    被告固有因提供本案帳戶資料並提領匯入該帳戶之詐欺款項
    而獲得報酬1萬元，然該報酬業經臺灣嘉義地方法院110年度
    金訴字第150、202號刑事判決宣告沒收確定，業據被告陳明
    在卷（見本院金訴159卷二卷第74頁），並有該另案判決（
    見本院金訴159卷二卷第383頁主文欄第3項）附卷可參，本
    院自毋庸再重複宣告沒收，附此敘明。
據上論斷，應依刑事訴訟法第273條之1第1項、第299條第1項前
段，判決如主文。
本案經檢察官屠元駿、洪淑姿提起公訴，檢察官黃芝瑋到庭執行
職務。
中　　華　　民　　國　　111 　年　　12　　月　　13　　日
                  刑事第十八庭  法  官  黃凡瑄
以上正本證明與原本無異。
如不服本判決應於收受送達後20日內向本院提出上訴書狀，並應
敘述具體理由；其未敘述上訴之理由者，應於上訴期間屆滿後20
日內向本院補提理由書（均須按他造當事人之人數附繕本）「切
勿逕送上級法院」。
告訴人或被害人如不服判決，應備理由具狀向檢察官請求上訴，
上訴期間之計算，以檢察官收受判決正本之日起算。
                        　　　　書記官  洪愷翎
中　　華　　民　　國　　111 　年　　12　　月　　15　　日
附錄本案論罪科刑法條：
◎洗錢防制法第14條第1項
有第2條各款所列洗錢行為者，處7年以下有期徒刑，併科新臺幣
5百萬元以下罰金。
◎中華民國刑法第339條之4第1項第2款
犯第339條詐欺罪而有下列情形之一者，處1年以上7年以下有期
徒刑，得併科1百萬元以下罰金：
二、三人以上共同犯之。